臺灣高等法院高雄分院民事判決
110年度上字第300號
上  訴  人  蔡勝志  
訴訟代理人  賴建宏律師
被 上訴 人  蔡秀鳳  
訴訟代理人  許太郎  
上列當事人間債務人異議之訴事件，上訴人對於中華民國110年1
1月5日臺灣高雄地方法院109年度訴字第1243號第一審判決提起
上訴，本院於111年6月22日言詞辯論終結，判決如下：
    主  文
原判決除確定部分外，關於：㈠臺灣高雄地方法院一○一年度司家
調字第五一一號調解筆錄不得強制執行範圍，超過新臺幣參佰零
肆萬元部分；㈡臺灣澎湖地方法院一○九年度司執字第一○一四號
強制執行事件及臺灣高雄地方法院一○九年度司執助字第八二○號
強制執行事件對上訴人所為強制執行程序，應予撤銷範圍，超過
參佰零肆萬元部分，及除確定部分外訴訟費用之裁判均廢棄。
上開廢棄㈠部分，被上訴人不得執臺灣高雄地方法院一○一年度司
家調字第五一一號調解筆錄第三條前段約定其中新臺幣伍拾陸
萬玖仟元部分（不含已確定之新臺幣壹佰壹拾玖萬壹仟元部分）
為執行名義，對上訴人為強制執行。
上開廢棄㈡部分，臺灣澎湖地方法院一○九年度司執字第一○一四
號強制執行事件及臺灣高雄地方法院一○九年度司執助字第八二○
號強制執行事件對上訴人所為強制執行程序，於其中新臺幣伍拾
陸萬玖仟元部分（不含已確定之新臺幣壹佰壹拾玖萬壹仟元部分
）所為之強制執行程序，應予撤銷。
其餘上訴駁回。
第一（除確定部分外）、二審訴訟費用由上訴人負擔五分之四，
餘由被上訴人負擔。
    事實及理由
一、上訴人主張：兩造原為夫妻，於民國101年4月19日經原審法
    院101年度司家調字第511號離婚等事件調解成立（下稱系爭
    調解），於調解筆錄第3條約定上訴人應自101年5 月1 日起
    至106 年12月31日止，按月於每月15日前給付新台幣（下同
    ）5萬元並匯入被上訴人郵局帳戶，作為被上訴人及未成年
    子女蔡○龍（00年0月00日生）、蔡○松（00年00月00日生）
    之扶養費；另應自107 年1 月1 日起至111 年8 月31日止，
    按月給付2 萬5000 元並匯入被上訴人郵局帳戶，由被上訴
    人自行運用（下稱系爭約款）。嗣被上訴人以上訴人未依約
    履行，尚欠421萬2000 元為由，於109 年3 月11日以系爭調
    解筆錄為執行名義，聲請臺灣澎湖地方法院（下稱澎湖地院
    ）對上訴人強制執行（109 年度司執字1014號，下稱澎湖執
    行事件），並囑託原審法院以109 年度司執助字第820 號強
    制執行上訴人所有坐落高雄市苓雅區之不動產（下稱高雄執
    助事件）。然上訴人已匯款至被上訴人郵局帳戶、蔡○龍、
    蔡○松之金融機構帳戶，並經由友人乙○○、上訴人現任配偶
    李珮瑄、繼女甲○○轉交現金予蔡○松，已全數履行完畢，被
    上訴人不得執系爭調解筆錄為執行名義對上訴人聲請強制執
    行。又上訴人自101 年5 月1 日起至106 年12月31日止每月
    應付之扶養費5 萬元，係供被上訴人及蔡○龍、蔡○松使用，
    及自107 年1 月1 日起每月應付之2 萬5000 元，雖記載供
    被上訴人自行運用，然亦係用以扶養蔡○龍、蔡○松及被上訴
    人，則被上訴人均僅得就其中3分之1 為請求。詎被上訴人
    未經蔡○龍、蔡○松授權代理，逕以其一人名義為執行債權人
    並以系爭約款之全額480萬元聲請強制執行，已逾越其所得
    行使之權利範圍。爰依強制執行法第14條第1 項規定提起本
    件訴訟，並聲明：㈠被上訴人不得以系爭調解筆錄為執行名
    義，對上訴人財產為強制執行。㈡澎湖執行事件及高雄執助
    事件對上訴人所為執行程序應予撤銷。
二、被上訴人則以：依系爭約款之約定，上訴人應按月給付扶養
    費並匯入被上訴人澎湖郵局0000000-000000-0號帳戶（下稱
    系爭帳戶），而兩造從未合意變更此給付方式，上訴人迄今
    僅匯款10萬元至系爭帳戶，顯未依約履行給付義務。又系爭
    約款末段已約明被上訴人、蔡○龍及蔡○松均得向上訴人請求
    給付，被上訴人自得以自己名義向上訴人請求應付扶養費之
    全部數額，並無限制僅得請求一定比例等語，資為抗辯。
三、原審判決被上訴人不得執系爭調解筆錄為執行名義，於超過
    360萬9000元部分，對上訴人聲請強制執行，澎湖執行事件
    及高雄執助事件對上訴人所為強制執行程序，於超過360萬9
    000元所為之強制執行程序，應予撤銷，並駁回被上訴人其
    餘之訴。上訴人不服，提起上訴，並主張時效抗辯，於本院
    聲明：㈠原判決不利於上訴人部分廢棄。㈡被上訴人不得執系
    爭調解筆錄為執行名義，對上訴人聲請強制執行。㈢澎湖執
    行事件及高雄執助事件對上訴人所為強制執行程序，應予撤
    銷（原審因認上訴人已清償119萬1000元而判決被上訴人敗
    訴部分，及否准被上訴人抵銷之抗辯，均未據聲明不服，已
    告確定）。
四、兩造不爭執事項：
  ㈠兩造原為配偶關係，於101 年4 月19日經系爭調解成立，並
　　於第3 條約定：上訴人願自101 年5 月1 日起至106 年12月
    31日止，於每月15日前，按月給付5 萬元，並匯入被上訴人
    系爭帳戶，作為被上訴人及未成年子女蔡○龍、蔡○松之扶養
    費（未成年子女的教育費另行依繳費通知給付）；另自107 
    年1 月起至111 年8 月31日止，於每月15日前，按月給付2 
    萬5 000元，並匯入被上訴人系爭帳戶，由被上訴人自行運
    用，如有一期遲誤給付或未給付，視為全部到期，被上訴人
    及未成年子女蔡○龍、蔡○松均得向上訴人請求給付。
  ㈡被上訴人於109 年3 月11日以系爭調解筆錄為執行名義，向
    澎湖地院聲請對上訴人之土地、建物及汽機車為強制執行（
    即澎湖執行事件），請求上訴人給付411 萬元；澎湖地院於
    109 年3 月13日囑託高雄地院執行（即高雄執助事件），
　　經上訴人聲請停止執行獲准而暫予停止（原審法院109 年度
    聲字第65號裁定），上開強制執行事件目前尚未終結。
  ㈢上訴人依系爭約款於101 年5 月16日、101 年6 月27日各匯
    款5 萬元至被上訴人系爭帳戶，合計10萬元。
五、本院判斷：
  ㈠被上訴人得否就上訴人依系爭約款應付全額為請求？或僅得
    請求1/3？
  ⒈依系爭約款之約定，上訴人自101 年5 月1 日起至106 年12
    月31日（共68個月）止，應於每月15日前，按月給付5 萬元
    ，並匯入系爭帳戶，另自107 年1 月起至111 年8 月31日（
    共56個月）止，應於每月15日前，按月給付2 萬5000元，並
    匯入系爭帳戶，如有一期遲誤給付或未給付，視為全部到期
    （原審審訴字卷第23頁）。查上訴人依系爭約款每月應給付
    5萬元部分，其第一期遲至101 年5 月16日始匯款5萬元至系
    爭帳戶，第二期遲至同年6月27日始匯款5萬元至系爭帳戶，
    其未依約於101年5月15日前給付，已視為全部到期，應一次
    清償340萬元（68×50000）；上訴人依系爭約款每月應給付2
    萬5000元部分，自107年1月起未按月匯款2萬5000元至系爭
    帳戶，為上訴人所不爭執，亦視為全部到期，應一次清償14
    0萬元（56×25000），均堪認定。
　⒉上訴人主張被上訴人僅為受扶養者其中一人，可得金額僅占3
    分之1，請求金額應以1/3為限云云，被上訴人則辯以其得就
    上訴人依約應付之全額為請求。經查：
　①按解釋意思表示，應探求當事人之真意，不得拘泥於所用之
    辭句，民法第98條定有明文。所謂探求當事人之真意，乃在
    兩造就其意思表示真意有爭執時，應從該意思表示所植基之
    原因事實、經濟目的、社會通念、交易習慣、一般客觀情事
    及當事人所欲使該意思表示發生之法律效果而為全盤觀察，
    以為其判斷之基礎，不能拘泥於契約之文字，但契約文字業
    已表示當事人真意，無須別事探求者，即不得反捨契約文字
    而更為曲解，俾符契約自由及當事人意思自主原則。
　②系爭約款前段文字，係兩造於協議離婚及約定未成年子女蔡○
    龍、蔡○松權利義務由兩造共同行使或負擔而成立調解時，
    併就上訴人願給付被上訴人及蔡○龍、蔡○松之扶養費而為約
    定，且僅記載上訴人應按月給付5 萬元匯入被上訴人之系爭
    帳戶，並未分別記載三名受扶養人受領扶養費之金額或比例
    ；且依系爭調解筆錄第4條約定，上訴人名下所有即被上訴
    人現居住房屋應於101年5月31日前移轉登記予蔡○龍、蔡○松
    共有，上訴人同意被上訴人居住在該房屋（原審審訴字卷第
    23頁），足見兩造約定蔡○龍、蔡○松均與被上訴人同住且由
    被上訴人照料，因此上訴人願按月給付5萬元並匯入被上訴
    人系爭帳戶，作為被上訴人及蔡○龍、蔡○松之扶養費；另上
    訴人願負擔被上訴人及蔡○龍、蔡○松之扶養費金額，本得約
    定分別計算，然兩造於系爭約款既無分別計算之約定，且蔡
    ○龍、蔡○松當時尚未成年，與被上訴人同住，其3 人生活費
    用支出當均由被上訴人自行統籌、支付；而系爭約款前段約
    定由上訴人按月將5萬元扶養費匯入被上訴人系爭帳戶，亦
    與後段另約定上訴人自107 年1 月起至111 年8 月31日止，
    於每月15日前，按月給付2 萬5000元並匯入系爭帳戶，由被
    上訴人自行運用乙節不同，佐以上訴人應按月給付之5萬元
    扶養費，依受扶養人數3 人平均計算，並非整除，且有循環
    小數（50000÷3 =16666.6666…），若謂有此扶養費金額之約
    定，亦與事理有違，堪認系爭約款前段文字，兩造真意係以
    上訴人每月所匯5萬元，供被上訴人作為其與蔡○龍、蔡○松
    之扶養費，並由被上訴人依據其三人日常生活所需全權規劃
    、運用及分配使用甚明。上訴人主張兩造約定被上訴人及蔡
    ○龍、蔡○松應就5 萬元扶養費以人數拆分，僅得請求3 分之
    1云云，顯非可採。被上訴人抗辯其得就約定扶養費全額為
    請求，應屬可採。
　③上訴人雖引系爭約定末段有「…如有一期遲誤給付或未給付，
    視為全部到期，相對人及未成年子女蔡○龍、蔡○松均得向聲
    請人請求給付」之約定，主張既將蔡○龍、蔡○松額外列入，
    而非僅被上訴人有權請求，即隱含被上訴人僅有1/3債權請
    求權云云。然觀諸該段文字特別增列於系爭約款之最末，乃
    就未按期給付扶養費，喪失期限利益，應一次給付剩餘未付
    餘額之通常約定；而兩造於系爭調解筆錄，將非屬調解當事
    人之蔡○龍、蔡○松，約明為均得向上訴人請求給付之人，無
    非為求周全對該蔡○龍、蔡○松之保護，兩造就此既未約定被
    上訴人及蔡○龍、蔡○松所得請求上訴人給付之比例為1/3，
    自不得因增列蔡○龍、蔡○松亦得向上訴人請求，即認兩造真
    意係隱含被上訴人僅有1/3之債權請求權。至系爭約款另約
    明上訴人每月應給付被上訴人2 萬5000 元部分，被上訴人
    受領後如何分配，乃屬被上訴人個人運用問題，縱其用以照
    顧蔡○龍、蔡○松，亦不得反捨契約文字而曲解為被上訴人僅
    得請求2 萬5000 元中之3 分之1。是上訴人主張被上訴人依
    系爭約款，僅得請求每月5 萬元及2 萬5000 元中之3 分之1
     ，亦即前者應付總額340萬元之3分之1即113萬3333元，後
    者應付總額140 萬元之3 分之1 即46萬6667元， 被上訴人
    未經蔡○龍、蔡○松授權代理，聲請強制執行金額已逾越權利
    範圍云云，核屬無據，被上訴人抗辯其得就上訴人依系爭約
    款按月應付之全額為請求，堪可採信。
  ㈡上訴人已清償債務金額為多少？
　⒈上訴人主張：除匯至系爭帳戶之10萬元（兩造不爭執事項第㈢
    項）外，伊於101 年5 月16 日至103 年3 月26日陸續以無
    摺存款或委由乙○○匯款至蔡○龍湖西郵局帳戶（帳號0000000
    -0000000號，下稱蔡○龍帳戶）之方式，共給付121 萬8000
    元扶養費；另於104 年6 月15日至105 年1 月25日以無摺存
    款或委由乙○○匯款至蔡○松郵局帳戶（帳號0000000-0000000
    號，下稱蔡○松帳戶）之方式，共給付11萬元扶養費；復於1
    03 至107 年間按月給付每月1 萬元至1 萬5000 元之零用錢
    予蔡○松，共約48萬元至72萬元；再於108年1月30日、同年4
    月1日委由甲○○匯入蔡○松帳戶各3萬元、2萬元扶養費，合計
    至少約有209萬8000元（0000000+110000+720000+30000+200
    00）；伊更於109年初之前，由現任妻子轉交2次現金予蔡○
    松，亦曾委由乙○○轉交現金予蔡○松，均屬扶養費等語。經
    查：
　①按依債本旨，向債權人或其他有受領權人為清償，經其受領
    者，債之關係消滅，民法第309 條第1 項定有明文。因此，
    債務業經指定償還方法者，雙方當事人均有遵守之義務。反
    之，債務人非依約定之償還方式所為清償，債之關係自不消
    滅。被上訴人雖否認兩造有合意變更給付方式，惟對於上訴
    人所稱以無摺存款或委由乙○○匯款至蔡○松帳戶合計11萬元
    部分，並不爭執；且被上訴人對於上訴人所稱以無摺存款或
    委由乙○○匯款至蔡○龍帳戶共計121 萬8000元，除就其中於1
    01年6月27日、102年10月16日、103年1月29日、103年3月26
    日以無摺存款方式依序存入之5萬元、7萬元、4000元、3000
    元，共計12萬7000元部分，否認係扶養費並辯稱係上訴人支
    付蔡○龍之教育器材費、購買機車款及蔡○龍與蔡○松之過年
    紅包外，對於其餘109萬1000元（0000000-000000），均屬
    上訴人所支付之扶養費，亦不爭執（本院卷第161、174至17
    5、224頁），是上訴人此部分主張已清償120萬1000元（110
    000+0000000），應堪採信。至上訴人以無摺存款方式存入
    蔡○龍帳戶之前述合計12萬7000元款項，既非依兩造所約定
    之償還方式而為給付，且經被上訴人否認係清償扶養費債務
    ，依上開說明，自不因上訴人主張係清償扶養費而認此部分
    債之關係已消滅。
　②上訴人雖援引證人蔡○松之證詞，主張於103 至107 年間有按
    月給付零用錢予蔡○松，每月約1 萬元至1 萬5000 元不等，
    共約48萬元至72萬元，此部分亦生扶養費清償效力等情，惟
    上訴人自陳此部分給付為零用錢（原審卷二第25頁），蔡○
    松亦證稱伊念大學時，上訴人按月拿錢給伊時，並未請伊轉
    交被上訴人，這些錢由伊自己花掉，算是伊私人花費等語（
    原審卷一第258 、261 頁），參以上訴人此部分給付，每月
    不足2 萬元，依蔡○松當時為大學生之金錢需求而言，堪認
    上訴人交付蔡○松之零用金，係基於父愛所為之贈與，並非
    因履行系爭約款而給付之扶養費，上訴人主張交付蔡○松48
    萬元至72萬元不等之現金亦生清償系爭約款扶養費債務效力
    云云，即非可採。
　③上訴人另援引證人即其繼女甲○○證詞，主張其於108年1月30
    日、同年4月1日委由甲○○匯入蔡○松帳戶各3萬元、2萬元扶
    養費云云，然此二筆匯款時間並非系爭約款所約定之清償期
    （即每月15日），且依甲○○證述：上訴人請伊母親匯款，伊
    母親再請伊匯款，但伊母親未告知為何匯款，伊不知匯款之
    目的及用意等語（本院卷第176頁），亦無從證明上訴人係
    委由李盺蓉匯款給付蔡○松扶養費，上訴人此部分主張有給
    付扶養費，並非可採。至李盺蓉另證稱伊與母親曾交付現金
    予蔡○松，在車上有二、三次，但金額不知道，只知道不只
    幾千元云云（本院卷第177頁），及乙○○雖證稱蔡○松就讀大
    學時，上訴人有幾次打電話向伊表示蔡○松需要用錢，叫伊
    先拿幾千元或1萬元給蔡○松，伊有拿給蔡○松，但不知道做
    何用途等語（本院卷第178至179頁），然被上訴人否認上訴
    人此部分現金交付係履行扶養費之給付，核此部分既非依兩
    造所約定之償還方式而為給付，且每次交付金額為數千元或
    1萬元，被上訴人辯稱係上訴人基於父愛之贈與行為，應可
    採信，上訴人主張係因履行系爭約款而給付扶養費，不足為
    採。
　④綜上，上訴人依系爭約款，自101年5月1日起至106年12月31
    日，應於每月15日前給付5萬元，合計340萬元，而除兩造不
    爭執上訴人於101年5月16日、同年6月27日匯款至系爭帳戶
    共10萬元外，上訴人所舉證據僅能證明上訴人自101 年5 月
    16 日至103 年3 月26日共清償109萬1000元，及自104 年6 
    月15日至105 年1 月25日共清償11萬元。是上訴人自101 年
    5 月16日至103 年3 月26日合計清償119萬1000元（100000+
    0000000），連同自104 年6 月15日至105 年1 月25日共清
    償11萬元，合計130萬1000元（0000000+110000）；而上訴
    人另自107年1月1日起至111年8月31日止，應於每月15日前
    給付2萬5000元合計140萬元，上訴人並未舉證明其有清償債
    務之事實，上訴人主張已清償全部債務云云，並非可採。
　㈢上訴人主張時效抗辯，有無理由？  
　  按利息、紅利、租金、贍養費、退職金及其他1 年或不及1
    年之定期給付債權，其各期給付請求權，因5 年間不行使而
    消滅；消滅時效，自請求權可行使時起算；時效完成後，債
    務人得拒絕給付，民法第126 條、第128條前段、第144 條
    第1 項定有明文。被上訴人請求上訴人自101 年5 月1 日起
    至106 年12月31日，每月給付5 萬元，另自107 年1 月起至
    111 年8 月31日止，每月給付2萬5000元，係基於一定之法
    律關係，因一年以下時間之經過而依序發生之定期給付債權
    ，依上開規定，其各期給付請求權之時效期間為5 年。至系
    爭約款記載如有一期遲誤給付或未給付，視為全部到期，乃
    就上訴人喪失分期償還之期限利益，應就未還餘額一次清償
    之約定，不因此使被上訴人拋棄其時效利益，致其各期債權
    請求權消滅時效提前起算，亦即不影響其定期給付債權之性
    質。又系爭約款各期債權於每月15日即得請求給付，請求權
    時效應自同日起算。而上訴人自101年5月1日起至106年12月
    31日，依約應於每月15日前給付5萬元，上訴人於101 年5 
    月16 日至103 年3 月26日共計清償119萬1000元，已如前述
    ，而上訴人自101年5月至101年3月共23個月依約應於每月15
    日給付5萬元，合計115萬元（23×50000），可見上訴人於清
    償119萬1000元期間（101 年5 月16 日至103 年3 月26日）
    ，已提前清償4萬1000元（0000000-0000000），亦即103年4
    月15日應付5萬元中之4萬1000元，已期前給付，而103年4月
    15日固尚欠9000元未給付，然因被上訴人遲至109 年3月11
    日始持系爭調解筆錄聲請強制執行（澎湖執行事件卷第7頁
    ），回溯5年即104年3月11日以前各期未付債權請求權已罹
    於5 年時效，因上訴人為時效抗辯，則就超過5年部分之請
    求，即103年4月15日所欠之9000元及自103年5月至104年2月
    共9個月所欠之45萬元，合計45萬9000元，得拒絕給付，自
    屬有據。
　㈣按執行名義成立後，如有消滅或妨礙債權人請求之事由發生
    ，債務人得於強制執行程序終結前，向執行法院對債權人提
    起異議之訴。強制執行法第14條第1 項前段定有明文。又所
    謂消滅債權人請求之事由，例如清償、提存、抵銷、免除、
    混同、債權讓與、債務承擔、更改、消滅時效完成、解除條
    件成就、契約解除或撤銷、另訂和解契約，或其他類此之情
    形。經查，澎湖執行事件及高雄執助事件之執行名義，乃係
    系爭調解筆錄，其中系爭約款前段就每月應給付5萬元部分
    ，上訴人未依約於101年5月15日前給付5萬元，已視為全部
    到期，應一次清償340萬元，然上訴人就被上訴人自101 年5
     月16日至103 年3 月26日已受領119萬1000元，及自104 年
    6 月15日至105 年1 月25日已受領11萬元，合計130萬1000
    元之債權，提起債務人之訴，為清償抗辯，並就前述罹於時
    效之45萬9000元債權為時效抗辯而拒絕給付，均屬有據。被
    上訴人之系爭調解筆錄執行名義債權僅餘304萬元（0000000
    -0000000-000000-000000）。是以系爭調解筆錄執行名義之
    請求權及執行力於超過304萬元部分，因而一部消滅，則被
    上訴人主張系爭調解筆錄於超過304萬元部分不得對上訴人
    為強制執行，及澎湖執行事件及高雄執助事件之執行程序於
    超過上開304萬元部分之強制執行程序，應予撤銷，即屬有
    據。
六、綜上所述，上訴人提起本件債務人異議之訴，請求系爭調解
    筆錄不得強制執行範圍，於超過304萬元部分，及澎湖執行
    事件及高雄執助事件對上訴人所為強制執行程序應予撤銷範
    圍，於超過304萬元部分，即屬正當，應予准許。逾此範圍
    之請求，即非正當，不應准許。原審就上開應准許部分，即
    被上訴人不得執系爭調解筆錄第三條前段約定其中56萬9000
    元（含清償抗辯11萬元、時效抗辯45萬9000元）部分為執行
    名義，對上訴人為強制執行；澎湖執行事件及高雄執助事件
    對上訴人所為強制執行程序，於其中56萬9000元部分所為之
    強制執行程序，應予撤銷部分，為上訴人敗訴之判決，自有
    未洽，上訴意旨就此部分指摘原判決不當，求予廢棄改判，
    為有理由，爰由本院將原判決此部分予以廢棄，改判如主文
    第2、3項所示。至於不應准許部分，原審為上訴人敗訴之判
    決，於法並無不合，上訴意旨求予廢棄改判，為無理由，應
    駁回其上訴。本件事證已明，兩造其餘攻防及所用證據，均
    不影響本件判決結果，爰不逐一論述，附此敘明。
七、據上論結，本件上訴為一部有理由，一部無理由，判決如主
    文。
中　　華　　民　　國　　111 　年　　7 　　月　　15　　日
                            民事第一庭
                                審判長法  官  甯  馨
                                      法  官  何悅芳
                                      法  官  徐文祥
以上正本證明與原本無異。
上訴人如對本判決上訴，須於判決送達後20日內向本院提出上訴
狀，其未表明上訴理由者，應於上訴後20日內向本院提出上訴理
由書（均須按他造當事人之人數附繕本）。上訴時應提出委任律
師或具有律師資格之人之委任狀，並依附註條文規定辦理。如委
任律師提起上訴者，應一併繳納上訴審裁判費。
被上訴人不得上訴。
中　　華　　民　　國　　111 　年　　7 　　月　　15　　日
                                      書記官  蔡妮庭
附註：
民事訴訟法第466條之1：
對於第二審判決上訴，上訴人應委任律師為訴訟代理人，但上訴
人或其法定代理人具有律師資格者，不在此限。
上訴人之配偶、三親等內之血親、二親等內之姻親，或上訴人為
法人、中央或地方機關時，其所屬專任人員具有律師資格並經法
院認適當者，亦得為第三審訴訟代理人。
第1項但書及第2項情形，應於提起上訴或委任時釋明之。 
附件
          臺灣高等法院高雄分院民事裁定　　　　　
                                      110年度上字第300號
上  訴  人  丙○○  
訴訟代理人  賴建宏律師
被 上訴 人  乙○○  
訴訟代理人  甲○○  
上列當事人間債務人異議之訴事件，本院於民國111 年7 月15日
所為之判決，其原本及正本應更正如下：
    主  文
原判決原本及正本主文第一項第二行至第三行、第六行關於「參
佰零肆萬元」之記載，應更正為「貳佰玖拾玖萬元」。
原判決原本及正本主文第二項第二行至第三行及第三項第四行關
於「伍拾陸萬玖仟元」之記載，應更正為「陸拾壹萬玖仟元」。
原判決原本及正本理由欄第五段㈢倒數第二行至第三行關於「900
0元及自103年5月至104年2月共9個月所欠之45萬元，合計45萬90
00元」之記載，應更正為「9000元及自103年5月至104年2月共10
個月所欠之50萬元，合計50萬9000元」。
原判決原本及正本理由欄第五段㈣倒數第六行至第七行關於「304
萬元（0000000-0000000-000000-000000）」之記載，應更正為2
99萬元（0000000-0000000-000000-000000）」；倒數第二行、
第四行、第五行關於「304萬元」之記載，應更正為「299萬元」
。
原判決原本及正本理由欄第五段㈣倒數第八行關於「45萬9000元
」之記載，應更正為「50萬9000元」。
原判決原本及正本理由欄第六段第二行、第四行關於「304萬元
」之記載，應更正為「299萬元」；第六行至第七行關於「56萬9
000元（含清償抗辯11萬元、時效抗辯45萬9000元）」之記載，
應更正為「61萬9000元（含清償抗辯11萬元、時效抗辯50萬9000
元）」；第九行關於「56萬9000元」之記載，應更正為「61萬90
00元」。
    理  由
一、按判決如有誤寫、誤算或其他類此之顯然錯誤者，法院得依
    聲請或依職權以裁定更正之，民事訴訟法第232 條第1 項定
    有明文。
二、查本院前開之判決原本及正本，因月數誤算，而有如主文所
    示之顯然錯誤，應予更正。
三、依首開規定裁定如主文。
中    華    民    國   111     年    7    月    15    日
                            民事第一庭
                                審判長法  官  甯  馨
                                      法  官  何悅芳
　　　　　　　　　　　　　　　　　　　法  官  徐文祥
以上正本證明與原本無異。
上訴人如不服本裁定應於送達後10日內向本院提出抗告狀（須按
他造當事人之人數附繕本），並繳納抗告費新臺幣1,000元。
被上訴人不得抗告。
中    華    民    國   111     年    7    月    15    日
                                      書記官  蔡妮庭